# 瑕疵资产办理产权证过程中产生的税费可以调增固定资产原值吗

提问人：Wuyou666 时间：2020-02-14 19:04:44
请教各位，公司早期部分房屋未批先建，产权有瑕疵，今年补办产权证产生了一些费用，可以调增固定资产原值吗？

回答人：chenyiwei
不可以。此类支出不改变资产的状态，不增加资产未来现金流入的潜力；同时如果当初就避免该瑕疵的产生，则此类支出完全可以避免，故不建议计入（增加）相关资产的账面价值。